臺灣高等法院臺南分院刑事判決　　　　　九十三年度上易字第四三三號　　　潛
　　　上　訴　人
　　　即　被　告　甲　○　○
右列上訴人因竊盜案件，不服臺灣嘉義地方法院九十三年度易字第九五號中華民國九
十三年七月十二日第一審判決（起訴案號：臺灣嘉義地方法院檢察署九十三年度偵字
第一一二九、一八一六、二○四五號），提起上訴，本院判決如左：
      主      文
上訴駁回。
      事      實
一、甲○○曾因贓物案件，經本院判處有期徒刑六月確定，於民國（下同）九十三年
    二月十三日易科罰金執行完畢。原與賴添居受僱於陳源聖在臺南縣鹽水鎮○○里
    ○○路四之三號乙○○○股份有限公司（下稱新晟公司）內收購廢鐵，二人不滿
    陳源聖所發工資太低，見出賣廢鐵有利可圖，竟與賴添居共同意圖為自己不法之
    所有，於九十三年二月十五日上午八時許，以新台幣（下同）四千元之工資僱用
    不知情之貨車司機吳平雄，駕駛附有起重桿之貨車前往新晟公司廠區牆垣外，由
    甲○○踰越牆垣，將新晟公司所有之大型工字鐵六支、小型工字鐵五支、鐵管三
    支、鋼軌一批、廢水管模具一組（價值約十一萬元）綁於起重桿上，並由吳平雄
    操作起重桿，賴添居再將起重桿上之前開鐵材卸於貨車上，以此方式竊取得手。
    旋因吳平雄察覺有異，報警於同日上午十時三十分許在嘉義市○○路、世賢路口
    查獲，並扣得上開財物（賴添居業判處有期徒刑壹年肆月確定）。
二、賴添居分別與甲○○、陳源聖共同竊盜部分，案經嘉義市警察局第一分局、嘉義
    縣警察局朴子分局先後報告臺灣嘉義地方法院檢察署檢察官偵查起訴。
      理      由
一、上訴人即被告甲○○於本院準備程序固坦認於右揭時地與賴添居、貨車司機吳平
    雄搬運扣案物品等事，然矢口否認有竊盜犯行，辯稱：不知那是偷竊行為云云。
二、前揭被告甲○○與賴添居共同竊盜犯罪事實，業據同案被告賴添居供承不諱，並
    經被害人新晟公司廠長丙○○於警詢、偵查中指陳綦詳（見第00000000
    00號警卷第十至十一頁，第一一二九號偵查卷第十七至十八頁），且有被害報
    告單、保管書、搜索扣押筆錄、竊盜與查獲現場照片、竊盜現場圖在卷可稽（見
    第0000000000號警卷第十二至十五、十八頁，本院卷第六十五至七十
    頁）。
三、被告甲○○、賴添居因不滿意陳源聖所發工資太低，乃謀議竊取被害人公司內之
    鐵材，並由賴添居出面雇用不知情之吳平雄駕駛貨車至被害人公司廠區外，被告
    甲○○爬牆進入被害人公司廠區綁縛鐵材，再由吳平雄在牆外貨車上操作起重桿
    ，賴添居則協助拆卸起重桿上之鐵材，而吳平雄工資四千元係被告甲○○支付等
    情，業據同案被告賴添居於原審審理時結證明確（見一審卷卷第一二九至一三二
    頁），核與證人吳平雄即受僱之貨車司機、證人余龍夫即被害人公司警衛於原審
    結證所述竊盜過程相符（見一審卷第一一七至一二一、一二二至一二八、一三七
    頁）；證人吳平雄並不認識陳源聖，案發日陳源聖亦不在場，陳源聖也未曾與吳
    平雄所屬吊車行合作，復據吳平雄、陳源聖結證一致（見一審卷第一二四、一三
    六頁）；被告甲○○、賴添居雖受僱於陳源聖在被害人公司廠區收購廢鐵，然案
    發日為星期日，非收購廢鐵之上班日，陳源聖未通知被告甲○○、賴添居上班，
    不知為何二人前往案發地點，且不曾交待四千元工資予被告甲○○轉交吳平雄，
    亦據陳源聖結證在卷（見一審卷第一三三至一三六頁）。賴添居與被告甲○○既
    無仇隙，本無必要為誣陷被告甲○○而虛構犯罪情節自陷不利，被告甲○○又未
    能說明其何以於休假日未經雇主指示自行出資雇車搬運鐵材之理由，是依上開證
    人所述，堪認本案並非陳源聖出資雇用賴添居、被告甲○○轉請吳平雄吊取鐵材
    ，實係賴添居、被告甲○○假借曾在被害人公司廠區收購廢鐵之便，共同竊盜無
    疑。綜上所述，同案被告賴添居之自白與事實相符，可以採信。被告甲○○所辯
    ，無非事後卸責之詞，難以採信。事證明確，被告甲○○犯行堪以認定。
四、核被告甲○○所為，係犯刑法第三百二十一條第一項第二款踰越牆垣竊盜罪。被
    告甲○○與賴添居間，有犯意聯絡及行為分擔，為共同正犯。被告甲○○、賴添
    居利用不知情之吳平雄為之，為間接正犯。被告甲○○曾因贓物案件，經本院判
    處有期徒刑六月確定，於九十三年二月十三日易科罰金執行完畢，有臺灣高等法
    院被告全國前案紀錄表在卷可按，於五年內再犯有期徒刑以上之罪，為累犯，應
    加重其刑。原審審酌被告甲○○素行欠佳，為逞一己貪念，侵害國民財產法益，
    犯後不肯坦承認錯，仍飾詞辯解，未見具體悔過態度等一切情狀，適用刑法第二
    十八條、第三百二十一條第一項第二款、第四十七條，量處有期徒刑拾月。本院
    經核原判決認事用法，尚無不當，量刑亦屬妥適。被告甲○○上訴否認犯罪，為
    無理由，應予駁回。
五、被告甲○○經合法傳喚，無正當理由未於審判期日到庭，不待其陳述逕行判決。
六、據上論斷，應依刑事訴訟法第三百六十八條、第三百七十一條，判決如主文。
本案經檢察官曾顯智到庭執行職務。
中  華  民  國      九十三      年        十一        月      三        日
                                臺灣高等法院臺南分院刑事第一庭
                                    審判長法官  黃    崑    宗
                                          法官  董    武    全
                                          法官  蔡    長    林
右正本證明與原本無異。
不得上訴。
                                    法院書記官  李    培    薇
中  華  民  國      九十三      年        十一        月      三        日
附錄本案論罪科刑法條全文：
刑法第三百二十一條第一項第二款：
  犯竊盜罪而有左列情形之一者，處六月以上、五年以下有期徒刑：
二  毀越門扇、牆垣或其他安全設備而犯之者。
